臺灣屏東地方法院刑事判決
111年度交易字第115號
公  訴  人  臺灣屏東地方檢察署檢察官
被      告  王天賜


上列被告因公共危險案件，經檢察官提起公訴（111年度偵字第6
85號），被告於準備程序期日就被訴事實為有罪之陳述，本院裁
定進行簡式審判程序，判決如下：
    主  文
王天賜犯不能安全駕駛動力交通工具罪，累犯，處有期徒刑拾月
。 
    事  實
一、王天賜於民國110年12月30日15時13分許，在屏東縣萬丹鄉
    某廟宇內飲用酒類後，吐氣所含酒精濃度已達每公升0.25毫
    克以上之程度，竟仍基於酒後駕駛動力交通工具之犯意，騎
    乘車牌號碼000-000號普通重型機車上路。嗣於同日15時23
    分許，王天賜騎車行經同縣新園鄉港墘路與店口路路口時，
    因未依規定使用方向燈，經警於店口路2之168號旁予以攔查
    ，發現其散發酒味，遂於同日15時30分許，對其實施吐氣酒
    精濃度測試，測得其吐氣所含酒精濃度達每公升0.70毫克，
    始悉上情。
二、案經屏東縣政府警察局東港分局報請臺灣屏東地方檢察署檢
    察官偵查起訴。
    理  由
一、本案被告王天賜所犯係死刑、無期徒刑、最輕本刑為3年以
    上有期徒刑以外之罪，其於準備程序中就被訴事實為有罪之
    陳述，經法官告知簡式審判程序之旨，並聽取當事人之意見
    後，本院認為適宜進行簡式審判程序審理，合先敘明。
二、前揭犯罪事實，業據被告於警詢、偵訊及本院審理時均坦承
    不諱（見警卷第7至10頁，偵卷第11至12頁，本院卷第86頁
    、第92頁、第95頁），並有警製偵查報告、當事人酒精測定
    紀錄表、屏東縣政府警察局舉發違反道路交通管理事件通知
    單、現場蒐證照片、車輛詳細資料報表、證號查詢汽車駕駛
    人結果等件在卷可考（見警卷第6頁、第11至12頁、第16至1
    8頁）。堪認被告上開任意性自白核與客觀事實相符，可以
    採信。故本案事證明確，被告犯行堪以認定，自應依法論科
    。
三、論罪科刑：
　㈠按行為後法律有變更者，適用行為時之法律，但行為後之法
    律有利於行為人者，適用最有利於行為人之法律，刑法第2
    條第1項定有明文。查被告行為後，刑法第185條之3業於111
    年1月28日修正公布，並於同年1月30日生效。該條第1項規
    定之法定刑由「2年以下有期徒刑，得併科20萬元以下罰金
    」修正為「3年以下有期徒刑，得併科30萬元以下罰金」，
    經比較新舊法結果，修正後之規定並未有利於被告，揆諸前
    揭規定，應適用被告行為時即修正前之規定論處。
　㈡核被告所為，係犯修正前刑法第185條之3第1項第1款之駕駛
    動力交通工具，吐氣所含酒精濃度達每公升0.25毫克以上之
    不能安全駕駛動力交通工具罪。其次，被告前因不能安全駕
    駛致交通危險案件，經本院以108年度交易字第330號判決判
    處有期徒刑8月，經提起上訴後，由臺灣高等法院高雄分院
    以108年度交上易字第176號判決上訴駁回而確定；又因不能
    安全駕駛致交通危險案件，經本院以108年度交易字第535號
    判決判處有期徒刑9月確定；上開2案再經本院以109年度聲
    字第497號裁定定應執行有期徒刑1年3月確定，被告於110年
    4月1日假釋出監，迄110年5月25日假釋期滿未經撤銷等情，
    有臺灣高等法院被告前案紀錄表在卷可按。則被告假釋期滿
    未經撤銷，其未執行之刑，以已執行論，是被告受徒刑之執
    行完畢，5年內故意再犯本案有期徒刑以上之罪，依刑法第4
    7條第1項之規定，為累犯，審酌被告前已因犯同類型案件而
    經法院判處徒刑執行完畢，理應產生警惕作用而提升自我控
    管能力，然而被告卻故意再犯相同罪質之本罪，足見其對刑
    罰之反應力薄弱，應加重其刑。
　㈢爰以行為人之責任為基礎，審酌被告之駕駛執照因酒駕經註
    銷（見前引證號查詢汽車駕駛人結果），竟仍違規且於飲酒
    後吐氣所含酒精濃度達每公升0.70毫克情形下駕車上路，嚴
    重影響往來公眾之交通安全，而被告除前述構成累犯之前科
    紀錄（不重複評價）外，其另同因不能安全駕駛致交通危險
    案件，分別經本院以102年度交簡字第2150號、105年度交簡
    字第180號、106年度交簡字第683號判決各判處有期徒刑2月
    、4月、5月確定，且均執行完畢（見前引前案紀錄表），本
    案已係被告第6次酒後駕車經查獲，足見其欠缺守法意識，
    所為實不宜寬貸；另考量被告坦承犯行之犯後態度，並兼衡
    其不識字、未曾就學之智識程度，現打零工維生，有工作時
    每日收入約新臺幣1、200元，配偶已過世，有4名成年子女
    ，然均未同住之生活家庭經濟狀況等一切情狀（以上見本院
    卷第95頁），就其所犯量處如主文所示之刑，以資懲儆。
四、據上論斷，應依刑事訴訟法第273條之1第1項、第299條第1 
    項前段，判決如主文。
本案經檢察官蔡明達提起公訴，檢察官何克昌到庭執行職務。
中　　華　　民　　國　　111 　年　　4 　　月　　29　　日
                  刑事第六庭    法  官  程士傑
以上正本證明與原本無異。
如不服本判決應於收受判決後20日內向本院提出上訴書狀，並應
敘述具體理由；其未敘述上訴理由者，應於上訴期間屆滿後20日
內向本院補提理由書（均須按他造當事人之人數附繕本）「切勿
逕送上級法院」。
中　　華　　民　　國　　111 　年　　5 　　月　　3 　　日
                                書記官  魏慧夷
附錄本判決論罪科刑法條：
修正前中華民國刑法第185條之3第1項第1款：
駕駛動力交通工具而有下列情形之一者，處2年以下有期徒刑，
得併科20萬元以下罰金：
一、吐氣所含酒精濃度達每公升零點二五毫克或血液中酒精濃度
    達百分之零點零五以上。